臺灣苗栗地方法院刑事判決　　　　　　　　　　　　　九十三年度易字第二五六號
　　公　訴　人　臺灣苗栗地方法院檢察署檢察官
　　被　　　告　乙○○
右列被告因竊盜案件，經檢察官提起公訴（九十三年度偵字第一八二七號），及移送
併辦（九十三年度偵字第二二三五號、九十三年度偵字第二二四０號、九十三年度偵
字第二一九一號），本院訊問被告後，經合議庭裁定逕以簡式審判程序判決如左：
    主  文
乙○○連續竊盜，累犯，處有期徒刑壹年。
扣案之鑰匙貳支、塑膠抽油管壹支及未扣案之五公升裝油桶壹個均沒收。
    事  實
一、乙○○素行不佳，有下列構成累犯之前科紀錄：曾於民國（下同）九十年九月二
    十八日，因妨害兵役案件，經本院判處有期徒刑三月，於九十年十一月二日判決
    確定；復於九十一年一月二十一日，因竊盜案件，經本院判處有期徒刑十月，於
    九十一年三月四日判決確定。嗣上開兩案件，於九十一年五月二十二日，經本院
    定應執行刑為有期徒刑一年，於九十二年二月七日因縮刑期滿執行完畢（起訴書
    誤為九十二年二月十九日執行完畢）。
二、乙○○復曾於九十二年十一月十七日晚上六時許，在長城營造股份有限公司向苗
    栗市文華國小所承包之新建工程一樓之工務桌抽屜，竊取該公司所有交由黃錦添
    所保管之監視器一台，及於九十二年十一月十九日上午十時許，在苗栗縣苗栗市
    文化中心辦公室，竊取林振豐所有之腳踏車一台等犯行，業經本院以九十三年度
    易字第三三號判處林清志有期徒刑七月，經檢察官上訴後，現仍在台灣高等法院
    台中分院九十三年度上易字第七八六號審理中。
三、詎乙○○猶不知悔改，復另行起意，並基於意圖為自己不法所有之概括犯意，連
    續於左列時、地，竊取他人財物：
（一）乙○○於九十三年四月十一日晚上十時三十分許，在苗栗縣苗栗市○○里○○
      街三巷三號前，以自備鑰匙竊取己○○所有車牌號碼ＩＩＧ─七二七號重型機
      車，得手後供己代步之用，後於九十三年四月十三日下午五時許，將該部贓車
      丟棄在苗栗縣苗栗市財星大樓前廣場。
（二）乙○○於九十三年四月二十三日上午十時三十分許，在苗栗市北苗里火車站左
      側機務段前停車場，以自備鑰匙竊取彭仁邦所有交由丙○○使用之車牌號碼Ｉ
      ＩＩ─三三三號重型機車，得手後供己代步之用，後因汽油耗盡，而於同日下
      午三時許，將該部贓車丟棄在苗栗縣苗栗市○○里○○街十七巷口。
（三）乙○○於九十三年四月二十三日下午四時許，在苗栗縣苗栗市○○路一八二巷
      二弄前，以自備鑰匙竊取劉宛玫所有車牌號碼ＩＬＧ─三三九號重型機車，得
      手後供己代步之用，後於翌日（即二十四日）上午七時許，將該部贓車丟棄在
      苗栗縣造橋鄉造橋火車站旁。
（四）乙○○將上開車牌號碼ＩＬＧ─三三九號重型機車丟棄後，旋即於九十三年四
      月二十四日上午七時許，在苗栗縣造橋鄉造橋火車站前停車場，以自備鑰匙竊
      取甲○○所有車牌號碼ＮＯＤ─一０二號重型機車，得手後供己代步之用。
（五）乙○○騎乘上開車牌號碼ＮＯＤ─一０二號贓車，攜帶五公升裝油桶一個及塑
      膠抽油管一支，於九十三年四月二十七日晚上十時許，至苗栗縣苗栗市北苗里
      二十一鄰站後南路十七號前，先持自備鑰匙打開丁○○所有車牌號碼ＩＤＹ─
      二二一號機車油箱蓋後，再將抽油管伸進油箱內，以抽取汽油裝入油桶方式，
      共竊取丁○○所有九二無鉛汽油約五公升（價值新台幣一０七˙五元），得手
      後準備騎乘同一部贓車離去之際，為苗栗縣警察局苗栗分局北苗派出所員警所
      發現查獲，警方並當場扣得該部贓車，及乙○○竊車時所用之鑰匙二支、塑膠
      抽油管一支、裝有五公升汽油之油桶一個（警方將該油桶連同汽油全部交由丁○○領走），警方並根據乙○○之自白，循線找到己○○、丙○○、劉宛玫所
      失竊之贓車。
四、案經苗栗縣警察局苗栗分局報請台灣苗栗地方法院檢察署檢察官偵查起訴，及由
    苗栗縣警察局苗栗分局三次報請同署檢察官移送本院併案審理。
    理  由
一、被告乙○○有事實欄三（一）之竊盜犯行，業據被告乙○○於警詢時及本院審理
    時供認不諱，核與被害人己○○於警詢時陳述失竊之情節相符，並有被害人己○○領回失竊贓車所出具之贓物認領保管單、車輛竊盜、車牌失竊資料個別查詢報
    表─查詢車輛認可資料各乙紙，被告乙○○帶警方尋獲遭其丟棄贓車之照片二幀
    在卷足憑（參見九十三年度偵字第二二三五號偵查卷第十七頁至第十九頁）。是
    被告乙○○此部分竊盜犯行之自白，與事實相符，應堪信為真實。
二、被告乙○○有事實欄三（二）之竊盜犯行，業據被告乙○○於警詢時及本院審理
    時供認不諱，核與被害人丙○○於警詢時陳述失竊之情節相符，並有被害人丙○○領回失竊贓車所出具之贓物認領保管單、車輛竊盜、車牌失竊資料個別查詢報
    表─查詢車輛認可資料各乙紙，被告乙○○帶警方尋獲遭其丟棄贓車之照片一幀
    在卷足憑（參見九十三年度偵字第二二四０號偵查卷第十六頁、第十七頁、第十
    九頁）。是被告乙○○此部分竊盜犯行之自白，與事實相符，應堪信為真實。
三、被告乙○○有事實欄三（三）之竊盜犯行，業據被告乙○○於警詢時及本院審理
    時供認不諱，核與被害人劉宛玫之父戊○○於警詢時證述失竊之情節相符，並有
    被害人劉宛玫之父戊○○代為領回失竊贓車所出具之贓物認領保管單、車籍資料
    各乙紙在卷足憑（參見九十三年度偵字第二一九一號偵查卷第十三頁、第十五頁
    ）。是被告乙○○此部分竊盜犯行之自白，與事實相符，應堪信為真實。
四、被告乙○○有事實欄三（四）、（五）之竊盜犯行，業據被告乙○○於警詢時及
    偵、審中供認不諱，核與被害人甲○○、丁○○於警詢時陳述失竊之情節相符，
    並有被害人甲○○、丁○○領回失竊贓車或汽油所出具之贓物認領保管單各乙紙
    ，查獲現場及行竊工具之照片共四幀在卷足憑（參見九十三年度偵字第一八二七
    號偵查卷第二十二頁至第二十三頁、第二十五頁至第二十七頁）。此外，復有被
    告乙○○所有之行竊工具鑰匙二支、塑膠抽油管一支及五公升裝汽油桶一個扣案
    足資佐證。是被告乙○○此部分竊盜犯行之自白，與事實相符，應堪信為真實。
五、核被告乙○○於事實欄三（一）、（二）、（三）、（四）、（五）所為，均係
    犯刑法第三百二十條第一項之普通竊盜罪。被告乙○○前後五次之竊盜犯行，時
    間緊接，所犯罪名之構成要件相同，顯係基於概括之犯意而為，應依連續犯之規
    定論以一罪，並依法加重其刑。又被告乙○○曾於九十年九月二十八日，因妨害
    兵役案件，經本院判處有期徒刑三月，於九十年十一月二日判決確定；復於九十
    一年一月二十一日，因竊盜案件，經本院判處有期徒刑十月，於九十一年三月四
    日判決確定；嗣上開兩案件，於九十一年五月二十二日，經本院定應執行刑為有
    期徒刑一年，於九十二年二月七日因縮刑期滿執行完畢，有刑案資料查註紀錄表
    、台灣高等法院被告全國前案紀錄表各乙紙在卷足憑，五年內再犯本件有期徒刑
    以上刑之罪，為累犯，應依刑法第四十七條之規定，遞加重其刑。爰審酌被告乙○○除有上開前科外，另有如後所述之竊盜案件，在台灣高等法院台中分院審理
    中，有上開前科紀錄在卷足參，足見其人素行不佳，不知悔改，一再犯本件竊盜
    罪，理應重罰，惟念其犯後能坦白承認，所竊得之贓車或汽油已由被害人領回等
    一切情狀，本院並參酌檢察官之具體求刑，量處如主文所示之刑，以資懲儆。至
    扣案之鑰匙二支、塑膠抽油管一支及警方交由被害人丁○○領走之五公升裝油桶
    一個，均係被告乙○○所有，供其行竊時所用之物，已據被告乙○○供述甚明，
    ，以上扣案物品均應依刑法第三十八條第一項第二款之規定，予以宣告沒收。
六、至被告乙○○曾於九十二年十一月十七日晚上六時許，在長城營造股份有限公司
    向苗栗市文華國小所承包之新建工程一樓之工務桌抽屜，竊取該公司所有交由黃
    錦添所保管之監視器一台，及於九十二年十一月十九日上午十時許，在苗栗縣苗
    栗市文化中心辦公室，竊取林振豐所有之腳踏車一台等犯行，雖經本院以九十三
    年度易字第三三號判處林清志有期徒刑七月，經檢察官上訴後，現仍在台灣高等
    法院台中分院九十三年度上易字第七八六號審理中，有上開前科表在卷足憑，然
    因被告乙○○前案行竊日期，距本案竊盜日期，相差達五個月之久，參以被告乙○○向檢察官表示：「（問：上次偷完腳踏車後，有沒有想再繼續偷？）沒有。
    」等語（參見九十三年度偵字第一八二七號偵查卷第三十一頁），顯然被告乙○○在本案中之竊盜犯意，係另行起意，與前案無從發生連續犯之裁判上一罪關係
    ，本院自得予以審理，附此敘明。
據上論斷，應依刑事訴訟法第二百七十三條之一第一項、第二百九十九條第一項前段
，刑法第五十六條、第三百二十條第一項、第四十七條、第三十八條第一項第二款，
罰金罰鍰提高標準條例第一條，判決如主文。
本案經檢察官林映姿到庭執行職務。
中　　　華　　　民　　　國　　　九十三　　　年　　八　　月　　二十五　　日
                                  　  　 臺灣苗栗地方法院刑事第一庭
                                                 法  官  柳  章  峰
右正本證明與原本無異。
如不服本判決，應於判決送達後十日內向本院提出上訴狀( 應附繕本 )。
                                                 書記官  歐  明  秀
中　　　華　　　民　　　國　　　九十三　　　年　　八　　月　　二十五　　日
附錄本案論罪科刑法條全文
刑法第三百二十條
意圖為自己或第三人不法之所有，而竊取他人之動產者，為竊盜罪，處五年以下有期
徒刑、拘役或五百元以下罰金。
意圖為自己或第三人不法之利益，而竊佔他人之不動產者，依前項之規定處斷。
前二項之未遂犯罰之。
